臺灣士林地方法院刑事判決　　　　　　　 94年度易字第884號
公　訴　人　臺灣士林地方法院檢察署檢察官
被　　　告　乙○○
上列被告因竊盜案件，經檢察官提起公訴（94年度偵字第9840號
），本院合議庭裁定由受命法官獨任以簡式審判程序進行審理，
並判決如下：
    主  文
乙○○攜帶兇器竊盜，處有期刑捌月。扣案之一字型起子壹支沒
收。
    事實及理由
一、犯罪事實：
    乙○○前於民國94年間因竊盜案件，經臺灣臺北地方法院於
    94年8 月24日以94年度易字第784 號判決判處有期徒刑10月
    ，已於94年11月1 日確定（尚未執行）。詎其猶不知悔改，
    竟意圖為自己不法之所有，於94年9 月27日下午3 時許，在
    台北市○○區○○街328 號前，利用其所有客觀上足使人之
    生命、身體安全受有危害，可作為兇器使用之一字型起子1
    支，破壞甲○○所使用之車號691-CJ號營業小客車（車主登
    記為同全交通有限公司）之右後車窗玻璃（毀損部分未據告
    訴），並入內竊取甲○○所有置放於車內之零錢新台幣（下
    同）340元，甫得手後欲離去之際，為巡邏員警當場查獲，
    並扣得其所有供竊盜用之一字型起子1支。
二、程序事項：
(一)本件被告所犯並非死刑、無期徒刑、最輕本刑為3 年以上有
    期徒刑之罪或高等法院管轄第一審案件，其於準備程序進行
    中，先就被訴事實為有罪之陳述，經告知其簡式審判程序之
    旨，並聽取公訴人及被告之意見後，本院合議庭依刑事訴訟
    法第273 條之1 第1 項之規定，裁定由受命法官獨任進行簡
    式審判程序，合先敘明。
(二)按訴訟上所謂一事不再理之原則，關於實質上一罪或裁判上
    一罪，均有其適用，最高法院60年台非字第77號著有判例。
    又按犯罪事實具有連續性或繼續性者，在實體上為一罪，在
    訴訟法上為同一客體，具有不可分割性，故檢察官雖就其犯
    罪事實之一部起訴，依刑事訴訟法第267 條之規定，其效力
    及全部。又經言詞辯論之有罪判決，其確定判決既判力之時
    點，係以最後審理事實法院宣示判決時為準，因最後審理事
    實法院宣示判決後始行發生之事實，非該法院所得審判，即
    為該案判決之既判力所不能及（參照最高法院32年上字第25
    78號判例意旨及82年度第4 次刑事庭會議決議）。經查被告
    乙○○前曾於94年1 月15日及同年4 月29日因連續攜帶兇器
    竊盜之事實，業經臺灣臺北地方法院檢察署檢察官以94年度
    偵字第7725號提起公訴，於94年8 月24日經臺灣臺北地方法
    院以94年度易字第784 號判處有期徒刑10月，已於94年11月
    1 日確定等情，業經被告自承在卷，並有臺灣臺北地方法院
    94年度易字第784 號判決及台灣高等法院被告前案紀錄表各
    1 份在卷可稽。本件竊盜犯行係在前案最後審理事實法院於
    94年8 月24日宣示判決後始行發生之事實，顯非該法院所得
    審判範圍，換言之，即為前案判決之既判力所不能及。本件
    起訴之犯罪事實，既非於曾經確定判決之範圍內，本院自得
    依法為實體上裁判。
三、上開事實有下列證據足以證明：
(一)被告之自白：被告於警詢、偵查、本院準備程序及審理中坦
    承於上揭時地，持一字型起子竊取被害人財物之事實，其任
    意自白核與下列事證相符，自應採為證據。
(二)被害人甲○○於警詢之指述（詳見94年偵字第9840號偵查卷
    第14至15頁警詢筆錄）。
(三)證人陳永承於警詢之證述（詳見同上偵查卷第12至13頁警詢
    筆錄）。
(四)書證：贓物認領保管單1 紙、車損相片4 張、1 字型起子照
    片1 張、贓物照片1 張（詳見94年偵字第9840號偵查卷第16
    頁之下1 頁至19頁）。
(五)物證：1 字型起子1 支，經被告供明係其所有供其犯竊盜罪
    所用之工具。
(六)綜上積極證據，上述犯罪事實已得確切之證明，被告犯行堪
    以認定，應依法論罪科刑。
四、論罪科刑之理由：
(一)按所謂兇器，其種類並無限制，凡客觀上足對人之生命、身
    體、安全構成威脅，具有危險性之兇器均屬之，一字型起子
    係鐵製品，質硬形堅，有照片1 張在卷可參，客觀上自足以
    對人之生命、身體造成危險，顯為具有危險性之兇器無疑，
    此有最高法院79年度台上字第5253號判例可資參照。被告持
    一字型起子以毀壞甲○○所管有之營業小客車車窗玻璃，並
    侵入車內竊取車內之現金共計340 元，核其所為，係犯刑法
    第321 條第1 項第3 款之攜帶兇器竊盜罪。
(二)爰審酌被告前因犯竊盜案件甫經法院判處罪刑確定，猶不知
    悔改，復犯本案之竊盜罪，顯見其仍漠視他人之財產權，行
    為亟待矯正，及其竊盜方法、手段、所得財物價值，與犯後
    坦承犯行、態度尚稱良好等一切情狀，量處如主文所示之刑
    。
五、沒收：
    又被告用以行竊之兇器即一字起子1 支，係被告所有供本案
    竊盜所用，業據其供承在卷，爰依刑法第38條第1 項第2 款
    宣告沒收，附此敘明。
六、應適用之法律：
    刑事訴訟法第273 條之1 第1 項、第310 條之2 、第454 條
    第1項 、第299 條第1 項前段，刑法第321 條第1 項第3 款
    、第38條第1 項第2 款。
七、如不服本件判決，得自收受判決送達之日起10日內，向本院
    提出上訴書狀，上訴於第二審法院。
本案經檢察官鄭嘉欣到庭執行職務。
中　　華　　民　　國　　94　　年　　11　　月　　16　　日
                  刑事第三庭法  官  汪梅芬
以上正本證明與原本無異。
對於本件判決如有不服，應於收受送達後10日內，向本院提出上
訴書狀，上訴於臺灣高等法院，並按他造當事人之人數附具繕本
。
                            書記官  林旻弘
中　　華　　民　　國　　94　　年　　11　　月　　16　　日
附錄論罪法條：
中華民國刑法第321條第1項第3款：
犯竊盜罪而有下列情形之一者，處6月以上、5年以下有期徒刑：
三  攜帶兇器而犯之者。
